---
title: "Analyse des Données - Top 10 Analyses"
output:
  html_document:
    theme: flatly
    highlight: textmate
    toc: true
    code_folding: hide
    self_contained: true
---

# Top 10 Analyses

Dans cette section, nous présentons les 10 analyses les plus significatives sur la base de données `base_emp_inno`. Les lignes contenant des valeurs manquantes (`NA`) dans les variables utilisées sont exclues avant de réaliser le calcul.

```{r setup, include=FALSE}
library(dplyr)
library(ggplot2)
library(kableExtra)
library(corrplot)

# Load the dataset
base_emp_inno <- readRDS("data/base_emp_inno.rds")

# Ensure all expected columns exist
expected_cols <- c("firm_name", "n_patents", "n_offres", "avg_wage", "sector_main", "addr_dept_main.y", "ipc_main_desc")
missing_cols <- setdiff(expected_cols, colnames(base_emp_inno))
if (length(missing_cols) > 0) {
  stop(paste("Missing columns:", paste(missing_cols, collapse = ", ")))
}

# Clean the dataset
base_emp_inno <- base_emp_inno %>%
  rename(addr_dept_main = addr_dept_main.y) %>%
  select(-addr_dept_main.x) %>%
  mutate(
    n_patents = ifelse(is.na(n_patents), 0, n_patents),
    avg_wage = ifelse(is.na(avg_wage), 0, avg_wage),
    n_offres = ifelse(is.na(n_offres), 0, n_offres),
    addr_dept_main = as.character(addr_dept_main)
  )
```

## 1. Statistiques descriptives sur `n_patents`

```{r stats-n_patents, echo=FALSE}
base_emp_inno %>%
  filter(!is.na(n_patents)) %>%
  summarize(
    Min = min(n_patents),
    Median = median(n_patents),
    Mean = mean(n_patents),
    Max = max(n_patents),
    SD = sd(n_patents)
  ) %>%
  kable() %>%
  kable_styling()
```

## 2. Histogramme de `avg_wage` (log-transformé)

```{r hist-log-avg-wage, echo=FALSE}
base_emp_inno %>%
  filter(avg_wage > 0) %>%
  ggplot(aes(x = log(avg_wage))) +
  geom_histogram(fill = "darkgreen", color = "white", bins = 30) +
  ggtitle("Distribution de Log(avg_wage) (sans NA)") +
  labs(x = "Log(Average Wage)", y = "Count")
```

## 3. Boxplot de `avg_wage` par `sector_main`

```{r boxplot-wage-sector, echo=FALSE}
base_emp_inno %>%
  filter(!is.na(avg_wage), !is.na(sector_main)) %>%
  ggplot(aes(x = sector_main, y = avg_wage)) +
  geom_boxplot(fill = "orange") +
  coord_flip() +
  ggtitle("Boxplot avg_wage par sector_main (sans NA)")
```

## 4. Top 10 Firmes par `n_patents`

```{r top10-firms-patents, echo=FALSE}
base_emp_inno %>%
  filter(!is.na(n_patents)) %>%
  arrange(desc(n_patents)) %>%
  head(10) %>%
  select(firm_name, n_patents, avg_wage, n_offres) %>%
  kable() %>%
  kable_styling()
```

## 5. Matrice de corrélation entre `n_patents`, `n_offres`, `avg_wage`

```{r correlation-matrix, echo=FALSE, warning=FALSE, message=FALSE}
df_corr <- base_emp_inno %>%
  filter(!is.na(n_patents), !is.na(n_offres), !is.na(avg_wage)) %>%
  select(n_patents, n_offres, avg_wage)

if (nrow(df_corr) > 1) {
  M <- cor(df_corr)
  corrplot(M, method="circle", type="upper", tl.col="black")
} else {
  print("Not enough data for correlation matrix.")
}
```

## 6. Régression linéaire: `n_patents` ~ `avg_wage`

```{r lm-patents-wage, echo=FALSE}
lm1 <- base_emp_inno %>%
  filter(!is.na(n_patents), !is.na(avg_wage)) %>%
  lm(n_patents ~ avg_wage, data = .)

summary(lm1)
```

## 7. Régression linéaire: `n_offres` ~ `n_patents`

```{r lm-offres-patents, echo=FALSE}
lm2 <- base_emp_inno %>%
  filter(!is.na(n_offres), !is.na(n_patents)) %>%
  lm(n_offres ~ n_patents, data = .)

summary(lm2)
```

## 8. Top 5 Départements par salaire moyen `avg_wage`

```{r top5-dept-wage, echo=FALSE}
base_emp_inno %>%
  filter(!is.na(avg_wage), !is.na(addr_dept_main)) %>%
  group_by(addr_dept_main) %>%
  summarize(mean_wage = mean(avg_wage)) %>%
  arrange(desc(mean_wage)) %>%
  head(5) %>%
  kable() %>%
  kable_styling()
```

## 9. Barplot des top 10 `ipc_main_desc` par fréquence

```{r bar-ipc-main, echo=FALSE}
ipc_count <- base_emp_inno %>%
  filter(!is.na(ipc_main_desc)) %>%
  count(ipc_main_desc, sort = TRUE) %>%
  head(10)

ggplot(ipc_count, aes(x = reorder(ipc_main_desc, n), y = n)) +
  geom_col(fill = "steelblue") +
  coord_flip() +
  ggtitle("Top 10 ipc_main_desc par fréquence (sans NA)") +
  labs(x = "IPC Main Description", y = "Count")
```

## 10. Distribution de `n_offres`

```{r hist-offres, echo=FALSE}
base_emp_inno %>%
  filter(!is.na(n_offres)) %>%
  ggplot(aes(x = n_offres)) +
  geom_histogram(fill = "red", color = "white", bins = 30) +
  ggtitle("Distribution de n_offres (sans NA)") +
  labs(x = "Number of Offers", y = "Count")
```

---

Ces analyses présentent les relations les plus significatives et offrent des insights importants sur les données. Vous pouvez personnaliser davantage ces analyses selon vos besoins.