---
title: "3.2. Statistiques Descriptives"
output:
  html_document:
    theme: flatly
    highlight: textmate
    toc: false
    code_folding: hide
    self_contained: true
---

# Introduction

Dans cette analyse, nous réaliserons des statistiques descriptives pour mieux comprendre les distributions des variables clés. Cela nous permettra d'identifier les tendances générales et de poser les bases d'une analyse approfondie. L'objectif est d'explorer les relations pertinentes de manière claire et structurée.

## 1. Base Brevets

Nous commençons par regarder la distribution de la variable :n_pattents qui est le nombre de brevets déposé par l'entreprise entre 2010 et 2020.

### 1.1 Variables Numériques: n_patents

```{r, echo=FALSE, warning=FALSE, message=FALSE}
# Chargement des bibliothèques nécessaires pour l'analyse
library(dplyr)
library(DT)
library(ggplot2)
library(moments)

# Calculer le nombre total de valeurs manquantes dans la variable n_patents
total_na_pattents = sum(is.na(base_brevets$n_patents))
total_na_pattents

# Résumé statistique pour la variable n_patents
summary_stats = summary(base_brevets$n_patents)

# Calcul des quantiles pour la distribution de n_patents
quantiles = quantile(base_brevets$n_patents, probs = seq(0, 1, by = 0.1), na.rm = TRUE)

# Calcul de l'écart-type pour mesurer la dispersion
std_dev = sd(base_brevets$n_patents, na.rm = TRUE)

# Calcul de l'asymétrie (skewness) de la distribution
skewness_value = skewness(base_brevets$n_patents, na.rm = TRUE)

# Calcul de l'aplatissement (kurtosis) de la distribution
kurtosis_value = kurtosis(base_brevets$n_patents, na.rm = TRUE)


# Affichage des résultats
cat("Résumé statistique pour n_patents :", summary_stats, "\n")
cat("Quantiles :", quantiles, "\n")
cat("Écart-type :", std_dev, "\n")
cat("Skewness :", skewness_value, "\n")
cat("Kurtosis :", kurtosis_value, "\n")
```
Nous observons une très grande volatilité de cette variable *273.4046*, avec nottament un compression des grande valeurs vers des déciles plus élevé en effet nous observons que la mediane (*4*) et la moyenne (*27.72*) sont significativement éloigné Cela ce confirme en observons les déciles  90% des entreprises ont au maximimum 25 brevets déposé. Les 10% d'entreprises restantent poussent la velaurs vers 14788 brevets déposés soit plus de 500 fois la médiane.Cette forte asymétrie (confirmée par une skewness de *29.9*) et ces outliers (confirmés par une kurtosis de *1164.9*) peuvent biaiser les moyennes et les tests statistiques classiques. Nous pouvons en conclure qu'une minorité d'entreprises déposent la globalité des brevets.


Afin de simplifier l'analyse des variables (qualitatives) restantes nous allons selectionner les 5 entreprises avec le plus grand nombre de brevets.




### 1.2 Variables Caractère (Top 5 valeurs ayant le plus grand nombre de brevets)

## a) firm_name

```{r, echo=FALSE, warning=FALSE, message=FALSE}
# Correction et normalisation des noms d'entreprises
base_brevets = base_brevets %>%
  mutate(firm_name = case_when(
    firm_name == "commissariatnnergieatomiqueetauxenergiesalternatives" ~ toupper("Commissariat à l'énergie atomique et aux énergies alternatives"),
    firm_name == "alcatellucent" ~ toupper("Alcatel-Lucent"),
    firm_name == "centrenationaldelarecherchescientifique" ~ toupper("Centre National de la Recherche Scientifique (CNRS)"),
    TRUE ~ firm_name
  ))

# Calcul des 5 entreprises ayant le plus grand nombre de brevets
top_5_firm_name = base_brevets %>%
  group_by(firm_name) %>%
  summarise(total_patents = sum(n_patents, na.rm = TRUE)) %>%
  arrange(desc(total_patents)) %>%
  slice_head(n = 5)

# Affichage des résultats
datatable(top_5_firm_name, options = list(pageLength = 5, searching = FALSE, dom = 't'))
```

## b) ipc_main_desc

```{r, echo=FALSE, warning=FALSE, message=FALSE}
# Calcul des descriptions principales IPC avec le plus grand nombre de brevets
top_5_ipc_main_desc = base_brevets %>%
  group_by(ipc_main_desc) %>%
  summarise(total_patents = sum(n_patents, na.rm = TRUE)) %>%
  arrange(desc(total_patents)) %>%
  slice_head(n = 5)

# Affichage des résultats
datatable(top_5_ipc_main_desc, options = list(pageLength = 5, searching = FALSE, dom = 't'))
```

## c) addr_city_main

```{r, echo=FALSE, warning=FALSE, message=FALSE}
# Calcul des villes ayant le plus grand nombre de brevets
top_5_addr_city_main = base_brevets %>%
  group_by(addr_city_main) %>%
  summarise(total_patents = sum(n_patents, na.rm = TRUE)) %>%
  arrange(desc(total_patents)) %>%
  slice_head(n = 5)

# Affichage des résultats
datatable(top_5_addr_city_main, options = list(pageLength = 5, searching = FALSE, dom = 't'))
```

## d) addr_dept_main

```{r, echo=FALSE, warning=FALSE, message=FALSE}
# Calcul des départements avec le plus grand nombre de brevets
top_5_addr_dept_main = base_brevets %>%
  group_by(addr_dept_main) %>%
  summarise(total_patents = sum(n_patents, na.rm = TRUE)) %>%
  arrange(desc(total_patents)) %>%
  slice_head(n = 5)

# Affichage des résultats
datatable(top_5_addr_dept_main, options = list(pageLength = 5, searching = FALSE, dom = 't'))
```

D’après nos résultats, la majorité des brevets sont déposés en région parisienne. Cela reflète la réalité, Paris étant un pôle économique et technologique majeur.

## 2. Base Employés

### 2.1 Variables Numériques: n_offres, avg_wage

```{r, echo=FALSE, warning=FALSE, message=FALSE}
# Résumé statistique des variables n_offres et avg_wage
summary_n_offres = summary(base_emp$n_offres)
summary_avg_wage = summary(base_emp$avg_wage)

# Affichage des résultats
cat("Résumé pour n_offres :", summary_n_offres, "\n")
cat("Résumé pour avg_wage :", summary_avg_wage, "\n")
```

### 2.2 Variables Caractère (Top 5 valeurs ayant le plus haut salaire moyen)

a) firm_name

```{r, echo=FALSE, warning=FALSE, message=FALSE}
# Calcul des entreprises avec les plus hauts salaires moyens
top_firms = base_emp %>%
  group_by(firm_name) %>%
  summarise(avg_wage_firm = mean(avg_wage, na.rm = TRUE)) %>%
  arrange(desc(avg_wage_firm)) %>%
  slice_head(n = 5)

# Affichage des résultats
datatable(top_firms, options = list(pageLength = 5, searching = FALSE, dom = 't'))
```

## b) sector_main

```{r, echo=FALSE, warning=FALSE, message=FALSE}
# Calcul des secteurs avec les plus hauts salaires moyens
top_sectors = base_emp %>%
  group_by(sector_main) %>%
  summarise(avg_wage_sector = mean(avg_wage, na.rm = TRUE)) %>%
  arrange(desc(avg_wage_sector)) %>%
  slice_head(n = 5)

# Affichage des résultats
datatable(top_sectors, options = list(pageLength = 5, searching = FALSE, dom = 't'))
```

## c) addr_dept_main

```{r, echo=FALSE, warning=FALSE, message=FALSE}
# Calcul des départements avec les plus hauts salaires moyens
top_departments = base_emp %>%
  group_by(addr_dept_main) %>%
  summarise(avg_wage_dept = mean(avg_wage, na.rm = TRUE)) %>%
  arrange(desc(avg_wage_dept)) %>%
  slice_head(n = 5)

# Affichage des résultats
datatable(top_departments, options = list(pageLength = 5, searching = FALSE, dom = 't'))
```

## 3. Base Employés & Innovation

### 3.1 Variables Numériques: n_patents, n_offres, avg_wage

```{r, echo=FALSE, warning=FALSE, message=FALSE}
# Calcul des statistiques descriptives pour les variables combinées dans base_emp_inno
summary_combined = base_emp_inno %>%
  summarise(
    Min_n_patents = min(n_patents, na.rm = TRUE),
    Median_n_patents = median(n_patents, na.rm = TRUE),
    Max_n_patents = max(n_patents, na.rm = TRUE),
    Mean_n_patents = mean(n_patents, na.rm = TRUE),
    SD_n_patents = sd(n_patents, na.rm = TRUE),
    NA_Count_n_patents = sum(is.na(n_patents)),

    Min_n_offres = min(n_offres, na.rm = TRUE),
    Median_n_offres = median(n_offres, na.rm = TRUE),
    Max_n_offres = max(n_offres, na.rm = TRUE),
    Mean_n_offres = mean(n_offres, na.rm = TRUE),
    SD_n_offres = sd(n_offres, na.rm = TRUE),
    NA_Count_n_offres = sum(is.na(n_offres)),

    Min_avg_wage = min(avg_wage, na.rm = TRUE),
    Median_avg_wage = median(avg_wage, na.rm = TRUE),
    Max_avg_wage = max(avg_wage, na.rm = TRUE),
    Mean_avg_wage = mean(avg_wage, na.rm = TRUE),
    SD_avg_wage = sd(avg_wage, na.rm = TRUE),
    NA_Count_avg_wage = sum(is.na(avg_wage))
  )

# Affichage des résultats sous forme de tableau interactif
datatable(summary_combined, options = list(pageLength = 5, searching = FALSE, dom = 't'))
```



